【裁判字號】    98,訴,1033
【裁判日期】    980715
【裁判案由】    違反毒品危害防制條例
【裁判全文】
臺灣彰化地方法院刑事判決               98年度訴字第474號
                                      98年度訴字第1033號
公  訴  人  臺灣彰化地方法院檢察署檢察官
被      告  甲○○
                    （另案羈押於臺灣彰化看守所）
上列被告因違反毒品危害防制條例案件，經檢察官提起公訴（98
年度毒偵字第252號、98年度毒偵字第1031號），本院依簡式審
判程序合併審理，判決如下：
    主    文
甲○○施用第一級毒品，累犯，處有期徒刑拾月，第一級毒品海
洛因肆包（合計淨重拾玖點貳壹公克，純度以百分之一計，純質
淨重約零點壹玖公克）、扣案之已使用注射針筒壹支、殘渣袋肆
個，沒收銷燬之。又施用第一級毒品，累犯，處有期徒刑拾月，
扣案之第一級毒品海洛因壹包（驗餘淨重零點零零壹陸公克）沒
收銷燬之。應執行有期徒刑壹年陸月，第一級毒品海洛因肆包（
合計淨重拾玖點貳壹公克，純度以百分之一計，純質淨重約零點
壹玖公克）、扣案之已使用注射針筒壹支、殘渣袋肆個、第一級
毒品海洛因壹包（驗餘淨重零點零零壹陸公克），均沒收銷燬之
。
    犯罪事實及理由
一、犯罪事實：
    甲○○前於民國92年間因施用毒品案件，經本院裁定觀察勒
    戒，認無繼續施用毒品之傾向，於93年4月28日執行完畢釋
    放，並經臺灣彰化地方法院檢察署檢察官以93年度毒偵字第
    983、1343號及93年度毒偵緝字第90號為不起訴處分確定；
    又於觀察勒戒執行完畢釋放後5年內之93年間，因連續施用
    第一、二級毒品案件，經本院94年度訴字第353號判處有期
    徒刑1年、7月，應執行有期徒刑1年6月，復經上訴，嗣經臺
    灣高等法院臺中分院94年度上訴字第1346號判處有期徒刑1
    年6月、10月，應執行有期徒刑2年確定（嗣經減刑為有期徒
    刑1年）；再於95年間，因連續施用第一、二級毒品案件，
    經本院95年度訴字第1141號判處有期徒刑10月、6月，應執
    行有期徒刑1年3月確定（嗣經減刑為有期徒刑7月15日），
    上開兩案接續執行，甫於97年2月14日執行完畢。詎仍不知
    悔改：
  (一)基於施用第一級毒品海洛因及第二級毒品甲基安非他命之犯
    意，於98年1月20日前4日內之某時許，在其位於彰化縣永靖
    鄉○○村○○路788巷36號住處，以將第一級毒品海洛因及
    第二級毒品甲基安非他命一同置入玻璃球管內，再以火燒烤
    使產生煙後霧吸食之方式，施用第一級毒品海洛因及第二級
    毒品甲基安非他命1次。嗣於98年1月20日上午7時20分許，
    在彰化縣彰化市○○路110巷12號之1處所為警查獲，並扣得
    第一級毒品海洛因4包（合計淨重19.21公克，純度以1%計，
    純質淨重約0.19公克，未扣存本案）、已使用之注射針筒1
    支、殘渣袋4個及止血帶1條、安非他命吸食器1個等物，經
    採集其尿液送驗，結果呈嗎啡及甲基安非他命陽性反應，始
    查悉上情。
  (二)另基於施用第一級毒品海洛因之犯意，於98年4月23日晚間7
    時40分許採尿前3日內之某時，在不詳處所，以將第一級毒
    品海洛因及第二級毒品甲基安非他命一同置入玻璃球管內，
    再以火燒烤使產生煙後霧吸食之方式，施用第一級毒品海洛
    因及第二級毒品甲基安非他命1次。嗣於98年4月23日下午3
    時許，為警持搜索票至其位於居彰化縣和美鎮○○路○段382
    巷4號居所行搜索，當場扣得第一級毒品海洛因1包（驗餘淨
    重0.0016公克），而知悉上情。
二、本案證據如下：
  (一)被告甲○○於警詢、偵查中及本院審理時關於施用第一級毒
    品海洛因及第二級毒品甲基安非他命之自白。
  (二)彰化縣警察局彰化分局委託檢驗尿液代號與真實姓名對照認
    證單、彰化縣警察局芳苑分局委託檢驗尿液代號與真實姓名
    對照認證單各1件。
  (三)詮昕科技股份有限公司出具之濫用藥物尿液檢驗報告2紙。
  (四)扣案之第一級毒品海洛因1包（驗餘淨重0.0016公克）及行
    政院草屯療養院鑑定書1件（見98年度毒偵字第1031號偵查
    卷第31頁）。
  (五)本院卷附法務部調查局濫用藥物實驗室鑑定書：98年1月20
    日查扣之粉末檢品4包有微量第一級毒品海洛因成分（合計
    淨重19.21公克，純度以1%計，純質淨重約0.19公克）。
三、又被告於本院審理時對犯罪事實(一)施用毒品之時、地，先供
    稱係於查獲當天下午在其位於彰化縣和美鎮○○路○段382巷
    4號娘家施用云云；後又供稱是在查獲地點即綽號「大頭」
    之友人家施用云云，顯不相符，應以其距查獲後較近，即被
    告於98年1月20日警詢及98年1月21日偵查中所供稱係於98年
    1 月20日前4日內之某時許，在其位於彰化縣永靖鄉○○村
    ○○路788巷36號住處施用等語，較為可採。另被告於98年4
    月23日警詢及98年4月24日偵查中即供稱其於同時將海洛因
    及安非他命放入玻璃球內吸食等語，核與其上開犯罪事實(一)
    施用毒品方式相符，應認被告對犯罪事實(二)所供稱其係同時
    施用第一、二級毒品等語，應為可採，故公訴意旨認被告對
    於犯罪事實(二)應以數罪論處，容有誤認，附此敘明。
四、再公訴人於本院審理時雖對被告犯罪事實(一)、(二)之犯行，分
    別請求量處有期徒刑1年2月。惟被告對其施用毒品之犯行，
    坦承不諱，而其施用毒品以戕害自己身體健康為鉅，危害他
    人之危險性尚小，本院審酌後，認以處如主文所示之刑為適
    當。末按本案於98年1月20日所查扣之粉末4包為第一級毒品
    海洛因（合計淨重19.21公克，純度以1%計，純質淨重約0.1
    9公克），而已使用之注射針筒1支及殘渣袋4個，則因含有
    毒品，無從與毒品分離，雖被告否認上開物品為所有，惟按
    毒品危害防制條例第18條第1項前段規定「查獲之第一、二
    級毒品及專供製造或施用第一、二級毒品之器具，不問屬於
    犯人與否，均沒收銷燬之」，故上開扣案物，與98年4月24
    日查扣之第一級毒品海洛因1包（淨重0.0016公克），均應
    依毒品危害防制條例第18條第1項前段之規定宣告沒收銷燬
    之。至98年1月20日查獲之其餘扣案物品，並非違禁物，被
    告亦否認為其所有，而查獲之地點並非被告之住所或居所，
    復無證據證明係被告所有，故不能認係被告所有供犯罪所用
    或犯罪預備，或因犯罪所生或所得之物，爰不宣告沒收，併
    此敘明。
五、依刑事訴訟法第273條之1第1項、第299條第1項前段、第310
    條之2、第454條第2項，毒品危害防制條例第10條第1項、第
    2項、第18條第1項前段，刑法第11條、第47條第1項、第55
    條、第51條第5款，判決如主文。
六、如不服本判決，得於判決書送達之翌日起10日內，以書狀敘
    述理由，向本院提起上訴。
本案經檢察官陳信郎到庭執行職務。
中    華    民    國    98    年    7     月    15    日
                  刑事第五庭    法  官  羅秀緞
以上正本證明與原本無異。
如不服本判決應於收受判決後10日內向本院提出上訴書狀，並
應敘述具體理由。其未敘述上訴理由者，應於上訴期間屆滿後
20日內向本院補提理由書(均須按他造當事人之人數附繕本)
「切勿逕送上級法院」。
中    華    民    國    98    年    7     月    15    日
                                書記官  林明俊


司法院資訊處製作；財團法人民間司法改革基金會備份。
